【裁判字號】    89,交易,349
【裁判日期】    890831
【裁判案由】    過失致死
【裁判全文】
臺灣臺中地方法院刑事判決                        八十九年度交易字第三四九號
    公  訴  人  臺灣台中地方法院檢察署檢察官
    被      告  甲○○
右列被告因過失致死案件，經檢察官提起公訴 (八十九年度偵字第一一五八號)，
本院判決如左：
    主  文
甲○○因過失致人於死，處有期徒刑陸月。如易科罰金，以佰元折算壹日。
    事  實
一、甲○○於民國八十九年四月二十四日下午十四時十八分許，駕駛車號ＯＰ－０二
    五二號自小客車，沿台中市○○○街，由大墩路往文心路方向（由東往西）行駛
    ，途經大墩一街與大墩西一街無號誌交岔路口處時，本應注意在市區道路行車速
    度不得超過四十公里；汽車駕駛人行經無號誌交岔路口時，應減速慢行，作隨時
    停車之準備，並應注意暫停讓右方車先行，而依當時天候陰、日間自然光線、路
    面乾燥無缺陷、無障礙物、視距良好情形，又無不能注意之情事，竟疏未注意及
    此，而貿然以時速五、六十公里速度超速行駛通過該路口，適右方有亦疏未注意
    車前狀況及減速慢行，由吳如慧騎乘車牌號碼ＯＢＢ－一三六號機車，沿台中市
    ○○○街往南屯路方向（由北往南）行駛通過該路口，因煞避不及，二車因而發
    生碰撞，吳如惠騎乘機車車頭撞及甲○○駕駛自小客車之右前葉子板、右前門部
    位，吳如惠人車倒地，受有頭部外傷、顱內出血等傷害，經送醫急救，延至同年
    月十二日下午十七時二十分許不治死亡。甲○○於車禍發生後隨即請路人報案，
    並向到場處理警員陳述肇事經過，自首而接受裁判。
二、案經台中市警察局第四分局報請台灣台中地方法院檢察署檢察官相驗後自動檢舉
    偵查起訴。
    理  由
一、訊據被告甲○○除否認有超速駕車，辯稱其於警方繪製現場草圖時之所以供稱車
    速五、六十公里，係因誤以為警員詢問被害人車速，而答稱車速五、六十公里，
    其當時車速僅二十公里云云外，餘對於右揭時、地，駕自小客車與被害人吳如惠
    騎乘之機車發生碰撞，致被害人死亡之事實不諱，並有道路交通事故調查報告表
    、現場圖、現場照片三張、車損照片九張在卷可稽。而被害人確因本件車禍死亡
    ，亦經台灣台中地方法院檢察署檢察官督同法醫師相驗明確，並製有勘驗筆錄、
    相驗屍體證明書、驗斷書等附卷為憑。至於被告辯稱未超速部分，經查，被告於
    台中市警察局交通隊警員到場處理繪製現場圖，經警詢問車速時，答稱當時車速
    五、六十公里，並經被告本人簽名確認，業有現場圖一份在卷可稽，且證人即交
    通隊警員盧侯君到庭證稱、其當時係詢問被告車速，被告答稱車速約時速五、六
    十公里，其並未詢問被告關於被害人之車速等語在卷明確，是被告辯稱其未超速
    ，而係誤會警員詢問者為被害人車速云云，顯係卸責之詞，不足採信。
二、按汽車行車速度在市區道路，時速不得超過四十公里；汽車行經無號誌之交岔路
    口應減速慢行，作隨時停車之準備；及車輛行至無號誌之交岔路口，未劃分幹支
    線道或同為幹線道或支線道者，左方車應暫停讓右方車先行，道路交通安全規則
    第九十三條第一項第一款、第四款分別定有明文。本件依卷附道路交通事故調查
    報告表所載，當時天候陰、日間自然光線、路面乾燥無缺陷、無障礙物、視距良
    好，並無不能注意之情事，被告違反揭揭規定，因而肇事自屬有過失。被害人駕
    駛機車，行經無號誌交岔路口疏未減速慢行，就本件事故之發生雖亦與有過失，
    然此無解免於被告之過失責任。又被害人係因本件車禍而死亡，與被告之過失行
    為間具有有相當因果關係。被告事證明確，犯行堪以認定。
二、核被告所為係犯刑法第二百七十六條第一項之過失致人於死罪。被告於肇事後隨
    即請路人報案，並向到場處理警員陳述肇事經過，自首而接受裁判，業據被告陳
    明在卷，並經台中市警察局交通隊警員盧侯君到庭證述屬實，核與刑法第六十二
    條前段規定相符，應依法減輕其刑。爰審酌被告與被害人之過失程度，被害人因
    事故發生而死亡所生之危害、被告尚未能與被害人家屬達成和解，及其犯後態度
    等一切情狀，量處如主文所示之刑，並諭知易科罰金之折算標準。
據上論斷，應依刑事訴法第二百九十九條第一項前段，刑法第二百七十六條第一項、
第六十二條前段、第四十一條，罰金罰鍰提高標準條例第一條前段、第二條，判決如
主文。
中      華      民      國    八十九    年      八      月    三十一    日
                                  台灣台中地方法院交通法庭
                                      法  官    陳  淑  芳
右正本證明與原本無異。
如不服本判決，應於送達後十日內，向本院提出上訴狀(須附繕本)。
                                      書記官
中      華      民      國    八十九    年      九      月      四      日
附錄：
中華民國刑法第二百七十六條
因過失致人於死者，處二年以下有期徒刑、拘役或二千元以下罰金。
從事業務之人，因業務上之過失犯前項之罪者，處五年以下有期徒刑或拘役，得併科
三千元以下罰金。


司法院資訊處製作；財團法人民間司法改革基金會備份。
